# 项目部分成如何核算

提问人：xiaoqingnian 时间：2019-05-11 20:18:12
a 公司与另一公司 b 共同成立一个项目部（非独立法人，类似分公司），项目部成立资金 100 万，其中 a 公司出资 60 万，b 公司出资 40 万，合作协议约定，项目部按项目利润分成。关于项目部分成时如何会计处理，有两种说法：
第一，虽然项目部不是法人，项目部在分成时也可以按分红进行会计处理；
第二种，支付给 b 公司的分红，视为公司的成本
请教陈版主 @chenyiwei，这种情况该如何会计处理？

回答人：chenyiwei
对此类不设立独立法人的项目合作投资，作为接受出资一方（项目部设立在该公司体内）的一般处理原则：
1 、收取乙方投资款时：
借：银行存款，贷：其他流动/非流动负债（视项目合作期限是否超过一年而定，下同）
2 、合作期内，根据截至本报告期末累计实现的收益和合作协议中的收益分配条款，计算应归属于乙方的收益：
借：主营业务成本，贷：其他流动/非流动负债
3 、向乙方分配现金时（含分配收益和归还本金）：
借：其他流动/非流动负债，贷：银行存款
4 、项目结束，清算分配剩余财产时：
借：其他流动/非流动负债，贷：银行存款，借/贷：营业外收入（支出）（无需结算或补足的差额）